# 请教陈版：企业出售代个人持有的法人股账务处理

提问人：5566 时间：2019-12-04 06:30:25
陈版：某企业上世纪 90 年代代职工认购了某拟上市公司的法人股票，也没记账，现在准备出售，应如何做账务处理呢？一种观点是先按认购金额计入资产，同时记其他应付款，待出售后，冲减资产，差额也计入其他应付款，缴纳企业所得税后，净额通过其他应付款划款给个人；另一种观点认为该股票不是企业的资产，不应入账，出售股票后直接计入其他应付款。那种处理会更好呢？

回答人：chenyiwei
对这部分历史上形成的法人股的权属、是否为有效的代持等法律问题，建议咨询律师和证券监管部门意见。
如果有明确证据表明这是有效的代持，企业在当初只是出借认购法人股的资格，并不享有任何股东权利，也不承担风险的，则法人股投资不是企业的资产，企业也无需就吸收投资人投入的款项确认负债。现在出售股份索尔的款项和日后分配给个人，均按代收代付通过往来核算。
除此之外，不属于有效代持的，应追溯重述前期报表，将收取认购款和购入法人股的交易补充入账，确认为本企业的资产和负债，处置时将卖出价款和原成本之间的差额确认为处置损益，支付给投资人的收益作为利息支出。